【裁判字號】    97,交聲,41
【裁判日期】    970526
【裁判案由】    違反道路交通管理處罰條例聲明異議
【裁判全文】
臺灣新竹地方法院交通事件裁定          97年度交聲字第41號
    原處分機關  交通部公路總局新竹區監理所新竹市監理站
    異  議  人
    即受處分人  甲○○
上列異議人即受處分人因違反道路交通管理處罰條例案件，對於
交通部公路總局新竹區監理所新竹市監理站97年1月7日所為之竹
監新四字第裁51-Z00000000號違反道路交通管理事件裁決處分，
聲明異議，本院裁定如下：
      主  文
異議駁回。
      理  由
一、按汽車行駛於高速公路，不遵使用限制、禁止、行車管制及
    管理事項之管制規則而未依規定使用路肩，處汽車駕駛人3,
    000元以上6,000元以下罰鍰，並記違規點數1點，道路交通
    管理處罰條例第33條第1項第9款、第63條第1項第1款分別定
    有明文。
二、原處分意旨略以：異議人即受處分人甲○○於民國96年9月7
    日下午2時7分許，駕駛車號Q6-8218號自小客車，行駛在國
    道一號高速公路南下110公里出口匝道處，違規使用路肩，
    為內政部警政署國道公路警察局第二警察隊楊梅分隊警員以
    異議人有違反道路交通管理處罰條例第33條第1項第9款規定
    之行為，當場舉發，並填製舉發違反道路交通管理事件通知
    單（下稱舉發通知單）由異議人簽收。異議人不服舉發事實
    ，向原處分機關即交通部公路總局新竹區監理所新竹市監理
    站提出申訴，經原處分機關調查結果，仍認異議人確有前開
    違規行為，而依據道路交通管理處罰條例第33條第1項第9款
    、違反道路交通管理事件統一裁罰基準表之規定，裁處異議
    人罰鍰新臺幣（下同）4000元，並依同條例第63條（漏引第
    1項第1款）記違規點數1點等語。
三、聲明異議意旨略以：異議人於96年9月7日下午2時7分許，駕
    駛車號Q6-8218號自用小客車，行駛於苗栗縣頭份鎮國道一
    號南下之110公里匝道路段，遭警攔截，致遭裁決處4000元
    罰鍰。當時前後均無來車，實在無行駛路肩之必要。事件發
    生後，該路段之匝道線已遭修改，而國道尚無標準。交通警
    察在臨檢時既無開警示燈，也無設立路障，根據條例，該員
    警已是明顯的違規，更何況是在匝道上，實為罔顧人民生命
    財產安全之憂慮。為此聲明異議，請求撤銷原處分云云。
四、經查：
（一）本件異議人於前述時、地駕駛上開自用小客車，遭內政部
      警政署國道公路警察局第二警察隊楊梅分隊警員以當場攔
      停之方式予以舉發等情，有上開舉發通知單、裁決書各1
      紙在卷可稽，並為異議人所不否認，堪認為真。
（二）又異議人確實在舉發通知單所載時地行駛高速公路違規使
      用路肩之違規行為，業據證人即舉發警員陳智輝、李韋慶
      於本院調查中證述綦詳，且就異議人駕車行駛路肩之違規
      情節互核相符（見本院97年4月17日訊問筆錄），並有證
      人陳智輝提出照片7幀、證人李韋慶當庭繪製之現場圖1紙
      在卷可佐。嗣經本院勘驗內政部警政署國道公路警察局第
      二警察隊後龍分隊郵寄之採證光碟結果，異議人所駕駛之
      車號Q6-8218號自用小客車，在畫面時間為4秒時，確實『
      全車』行駛在畫面左側之匝道路肩之情，有本院勘驗筆錄
      附卷可憑。從而，異議人確於上開時地行駛在路肩之違規
      事實，應堪認定。至異議人辯稱：伊行駛在主線道上，只
      有右前輪、右後輪越線而已，是直到警察攔停才往外側路
      肩停靠在警車的後面云云，顯非事實，無足採信。
五、綜上所述，異議人確有於前揭時、地行經國道一號公路南下
    110公里出口匝道處，違規使用路肩之違規行為，堪以認定
    。從而，原處分機關以異議人違反道路交通管理處罰條例第
    33條第1項第9款、第63條第1項第1款，裁罰異議人罰鍰新臺
    幣4,000元，並記違規點數1點，於法並無不合，本件異議為
    無理由，應予駁回。
六、據上論斷，依道路交通案件處理辦法第19條，裁定如主文。
中    華    民    國    97    年    5     月    26    日
                              交通法庭法  官    黃美文
以上正本證明與原本無異。
如不服本裁定，應於裁定送達後5日內向本院提出抗告狀。
中    華    民    國    97    年    5     月    26    日
                                      書記官    陳怡芳


司法院資訊處製作；財團法人民間司法改革基金會備份。
